【裁判字號】    99,交聲,2967
【裁判日期】    990727
【裁判案由】    聲明異議
【裁判全文】
臺灣臺中地方法院交通事件裁定        99年度交聲字第2967號
原處分機關  交通部公路總局台中區監理所
受處分人    甲○○
上列異議人即受處分人因違反道路交通管理處罰條例案件，對於
交通部公路總局台中區監理所民國99年7月5日所為之裁決（中監
違字第裁60-GF0000000號違反道路交通管理事件裁決書），聲明
異議，本院裁定如下：
    主    文
異議駁回。
    理    由
一、原處分機關略以：異議人即受處分人甲○○（下稱受處分人
    ）駕駛車牌號碼X2-7808號自小客貨車，於民國99年7月1日2
    21時36分許，在台中市○○街○段100號前，因「酒後駕車拒
    絕接受酒精濃度測試檢定」之違規，為台中市警察局第三分
    局勤工派出所依違反道路交通管理處罰條例第35條第4項之
    規定予以舉發。本案經原舉發機關函復屬實，且汽車駕駛人
    因違反道路交通管理處罰條例及道路交通安全規則之規定，
    受吊銷駕駛執照處分時，吊銷其持有各級車類之駕駛執照，
    本所遂於99年7月5日以中監違字第裁60-GF0000000號裁決
    書，裁處吊銷駕駛執照，三年內不得考領駕駛執照等語。
二、受處分人則以：受處分人於99年7月1日21時36分許，因酒駕
    被攔檢，老闆得知到場堅持拒絕酒測，礙於工作關係，且受
    處分人係駕駛公司車，老闆表示會繳清罰鍰，受處分人不知
    還要吊銷駕駛執照，同意老闆作法，如今工作及生活均使用
    駕駛執照，受處分人係持有大客車駕駛執照，駕駛自小客貨
    車，盼予輕罰等語，聲明異議。
三、按汽車駕駛人，駕駛汽車經測試檢定有下列情形之一者，處
    新台幣一萬五千元以上六萬元以下罰鍰，並當場移置保管該
    汽車及吊扣其駕駛執照一年；因而肇事致人受傷者，並吊扣
    其駕駛執照二年；致人重傷或死亡者，吊銷其駕駛執照，並
    不得再考領：1、酒精濃度超過規定標準。2、吸食毒品、迷
    幻藥、麻醉藥品及其相類似之管制藥品；汽車駕駛人拒絕接
    受第1項測試之檢定者，處新台幣六萬元罰鍰，並當場移置
    保管該汽車及吊銷該駕駛執照，道路交通管理處罰條例第35
    條第1項、第4項分別定有明文。又汽車駕駛人，因違反本條
    例及道路交通安全規則之規定，受吊銷駕駛執照處分時，吊
    銷其持有各級車類之駕駛執照，同條例第68條亦有明定，該
    條文雖曾於94年12月14日公布修正，自95年3月1日施行，但
    僅就受吊扣駕駛執照處分部分，排除吊扣其持有各級車類駕
    駛執照之適用範圍，由原規定「汽車駕駛人，因違反本條例
    及道路交通安全規則之規定，受吊扣或吊銷駕駛執照處分時
    ，吊扣或吊銷其持有各級車類之駕駛執照」，修正為「汽車
    駕駛人，因違反本條例及道路交通安全規則之規定，受吊銷
    駕駛執照處分時，吊銷其持有各級車類之駕駛執照」，即受
    吊扣駕駛執照處分者，不再吊扣其持有各級車類之駕駛執照
    ，而受吊銷駕駛執照處分者，則仍維持扣銷其持有各級車類
    之駕駛執照之規定。
四、查本件原處分機關認定受處分人駕駛車牌號碼X2-7808號自
    小客貨車，於99年7月1日21時36分許，在台中市○○街○段1
    00號前，因「酒後駕車拒絕接受酒精濃度測試檢定」之違規
    ，為台中市警察局第三分局勤工派出所舉發等情，為受處分
    人所不爭執，並有台中市警察局中市警交字第GF0000000號
    舉發違反道路交通管理事件通知單影本在卷可稽，且經台中
    市警察局第三分局99年7月16日中分三交字第0990016973號
    函復「本案據舉發員警指稱於99年7月1日21時36分，在台中
    市○○街○段100號前，發現X2-7808號行駛不穩，經警當場
    攔查，於交談中執勤員警發現李君滿身酒味，旋對李君實施
    呼氣式酒精濃度測試，但李君藉故推託，表示接受酒測須先
    打電話向渠老闆報備，俟渠老闆到場後，雖表示願意接受酒
    測，但渠仍以消極方式不配合，於攔查後約27分許，李君多
    次拒絕配合警方執行酒測，始依違反道路交通管理處罰條例
    第35第4項當場舉發在案」等語綦詳，有該函影本附卷足憑
    ，應堪認為真實。本件受處分人係違反道路交通管理處罰條
    例第35條第4項前段規定，依同條例第68條、第67條第2項前
    段規定應吊銷其持有各級車類之駕駛執照，三年內不得考領
    駕駛執照，並非僅吊銷其違法或違規當時所駕駛車類之駕駛
    執照，此乃法律特別規定違規行為人受吊銷駕駛執照處分時
    之法律效果，原處分機關並無限縮處罰之裁量權限。本件受
    處分人主張其持有大客車駕駛執照，駕駛自小客貨車違規，
    盼予輕罰云云，於法無據。從而本件原處分機關根據原舉發
    機關舉發之上揭違規事實，依道路交通管理處罰條例第35條
    第4項規定，裁處吊銷汽車駕駛執照，三年內禁考，尚無違
    誤或不當，受處分人聲明異議為無理由，應予駁回。
據上論斷，應依道路交通管理處罰條例第87條第2項，道路交通
案件處理辦法第19條，裁定如主文。
中    華    民    國     99    年    7    月    27    日
                    交通法庭    法  官  鍾堯航
上正本證明與原本無異。
如不服本裁定應於送達後五日內向本院提出抗告狀。
                                書記官  吳淑願
中    華    民    國    99    年    8    月     2    日

司法院資訊處製作；財團法人民間司法改革基金會備份。
